【裁判字號】    90,毒抗,912
【裁判日期】    901122
【裁判案由】    毒品危害防制條例
【裁判全文】
臺灣高等法院刑事裁定                              九十年度毒抗字第九一二號
    抗  告  人
    即  被  告  甲○○
右抗告人因違反毒品危害防制條例案件，不服臺灣板橋地方法院，民國九十年十月二
日裁定（九十年度毒聲字第三九五二號，聲請案號：臺灣板橋地方法院檢察署九十年
度聲觀字第一七七八號），提起抗告，本院裁定如左：
    主  文
抗告駁回。
    理  由
一、按犯毒品危害防制條例第十條第一項之施用第一級毒品罪者，檢察官應先向法院
    聲請裁定將被告送勒戒處所觀察、勒戒，其期間不得逾一月，同條例第二十條第
    一項及觀察勒戒處分條例第三條第一項定有明文。又尿液毒品檢驗如以免疫分析
    法篩驗，有可能因藥品交叉反應，在尿液中產生偽陽性之毒品反應，但再使用氣
    相層析質譜儀分析法確認，則可完全排除偽陽性反應，為法務部調查局第六處八
    十七年九月二十二日（八七）發技（一）字第八七○七一四九一號函所揭示。另
    按安非他命經口服投與後約百分之七十於二十四小時內自尿液中排出，約百分之
    九十於九十六小時內自尿液中排出，甲基安非他命之檢出與其投與方式、投與量
    、個人體質、採尿時間及檢測儀器之精密度等諸多因素有關，惟依上述資料推斷
    ，最長不可能超過四日，有行政院衛生署藥物食品檢驗局八十一年二月八日（八
    一）藥檢壹字第００一一五六號函曾為函釋。
二、本件抗告人即被告甲○○於九十年五月二十四日十六時三十許回溯前九十六小時
    內某時，在不詳地點，施用第二級毒品安非他命，為警查獲，經採其尿液送台北
    市療養院檢驗以螢光偏極免疫分析法及薄層層析法檢驗結果，呈安非他命陽性反
    應，有台北市療養院出具之檢驗報告書一份附卷可稽；復再送法務部調查局以螢
    光偏極免疫分析法篩驗，再以氣相層質譜儀分析法確認，亦驗有甲基安非他命陽
    性反應，有該局檢驗通知書一份在卷足參。臺灣板橋地方法院檢察署檢察官因認
    被告於查獲前九十六小時內某時有施用第二級毒品安非他命犯行，而依毒品危害
    防制條例第二十條第一項及觀察勒戒處分執行條例第三條第一項之規定，聲請原
    審裁定將抗告人送勒戒處所觀察、勒戒。原審經核屬實，認檢察官之聲請為有理
    由，而依首揭規定裁定抗告人應送勒戒處所觀察、勒戒。經核於法並無違誤。
三、抗告意旨以原裁定認被告在不詳地點施用第二級毒品安非他命，事實與判決（惟
    未指明為何案判決）不符，而提起本件抗告。
四、卷查抗告人於警訊、偵查中雖矢口否認有何施用第二級毒品安非命之犯行，惟其
    為警查獲時，所採尿液送台北市療養院檢驗以螢光偏極免疫分析法及薄層層析法
    檢驗結果，呈安非他命陽性反應；復再送法務部調查局以螢光偏極免疫分析法篩
    驗，再以氣相層質譜儀分析法確認，亦驗有甲基安非他命陽性反應，均如理由二
    所述，而依理由一之說明，堪認抗告人於為警查獲時回溯前九十六小時內某時，
    確有施第二級毒品安非他命之犯行無訛。原審據此裁定抗告人應送勒戒處所觀察
    、勒戒，並無不合，抗告人前開抗告則無理由，應予駁回。
五、據上論斷，應依刑事訴訟法第四百十二條裁定如主文。
中      華      民      國      九十      年    十一    月    二十二    日
                                臺灣高等法院刑事第二十庭
                                    審判長法  官  葉  麗  霞
      法  官  李  錦  樑
                                          法  官  范  清  銘
右正本證明與原本無異。
不得抗告。
                                          書記官  黃  麗  玲
中      華      民      國      九十      年    十一    月    二十三    日


司法院資訊處製作；財團法人民間司法改革基金會備份。
